最高法院刑事裁定　　　　　　　一○○年度台抗字第八七○號
抗　告　人　
即受判決人　張月英
上列抗告人因公共危險案件，不服台灣高等法院中華民國一００
年九月八日駁回聲請再審及停止執行之裁定（一００年度交聲再
字第三六號），提起抗告，本院裁定如下：
    主  文
原裁定撤銷，應由台灣高等法院更為裁定。
    理  由
本件原裁定以抗告人即受判決人張月英所據以提出聲請再審之民
國一００年八月二十四日刑事上訴理由狀、法務部廉政署陳訴書
、刑事聲請鑑定狀、監察院陳訴書、刑事非常上訴聲請狀，乃抗
告人之上訴書狀及陳情各單位之文書，並非聲請再審之證據。至
聲請意旨所稱「朱秀蘭曾指認肇事車輛為白色，而抗告人之車輛
非白色」部分，已經原確定判決加以斟酌，並於理由中論敘綦詳
，顯不符合「嶄新性」之要件；另聲請意旨指稱九十六年十二月
二十五日檢察官偵訊錄音光碟有被加工竄改消磁云云，並未提出
證據佐證，純屬抗告人臆測之詞，亦非可採。其餘所指原確定判
決有「應調查之證據未予調查」之違法各節，均非屬得聲請再審
之事由。因認抗告人之聲請再審及聲請停止執行俱無理由，而駁
回抗告人之各該聲請。固非無見。
惟按刑事訴訟法第四百二十條第一項第六款所稱發見確實之新證
據，須顯然足為受判決人有利之判決，不須經過調查程序；固經
本院著有判例。然所謂顯然足為受判決人有利之判決，不須經過
調查者，係指就證據本身之形式上觀察，無顯然之瑕疵，可以認
為足以動搖原確定判決者而言；至該證據究竟是否確實，能否准
為再審開始之裁定，仍應予以相當之調查。又該證據之實質證明
力如何，能否為受判決人有利之判決，則有待於再審開始後之調
查判斷，此徵諸同法第四百三十六條「開始再審之裁定確定後，
法院應依其審級之通常程序，更為審判」之規定，即可明瞭。經
查：原確定判決（即台灣高等法院九十九年度交上更(一)字第八號
刑事判決）認抗告人於九十六年九月二十六日下午六時許，騎乘
ＤＮＸ－２１１號輕型機車，在台北市○○區○○路三段撞傷朱
秀蘭肇事而逃逸，因而論抗告人犯駕駛動力交通工具肇事，致人
受傷而逃逸罪（處有期徒刑六月，並經本院以一００年度台上字
第四六０七號，從程序上判決駁回抗告人之上訴確定），雖於理
由欄說明：「朱秀蘭自警員製作交通事故談話紀錄起迄偵查中，
從未指認肇事車輛之顏色等情，有該交通事故談話紀錄、警詢及
偵查筆錄等件在卷可稽。被告（指抗告人）指摘朱秀蘭所稱肇事
機車顏色有誤云云，自有誤會」（見原確定判決正本第一一頁）
。但對於抗告人聲請意旨所指：朱秀蘭於九十六年十二月二十五
日之檢察官訊問時，曾於庭訊錄音時間上午十一時二十二分及十
一時三十分，兩度提及肇事機車之顏色係「白色」，與ＤＮＸ－
２１１號輕型機車之顏色為「紅色」不同，並提出該次庭訊光碟
錄音譯文佐證等情，並未審酌論列。由形式上觀察，上開庭訊錄
音譯文並無顯然之瑕疵，且與原確定判決所認定抗告人騎乘肇事
之輕型機車顏色明顯有異，已足影響抗告人是否應受無罪之判決
。原裁定謂上開庭訊光碟譯文非屬刑事訴訟法第四百二十條第一
項第六款所稱之新證據，揆諸首揭說明，容有可議。抗告意旨執
以指摘原裁定不當，尚非無理由。爰將原裁定撤銷，發回原法院
更為適法之裁定。至抗告意旨另謂：ＤＮＸ－２７７號輕型機車
之車牌與ＤＮＸ－２１１號輕型機車之車牌同為「綠底白字」，
且其顏色為「白色」，抗告人業對其車主提出告發等語。抗告人
之告發結果如何？事涉抗告人得否聲請再審之判斷。案經發回，
併應注意及之。
據上論結，應依刑事訴訟法第四百十三條前段，裁定如主文。 
中    華    民    國  一○○  年    十    月   二十   日
                      最高法院刑事第三庭
                          審判長法官  林  永  茂  
                                法官  蘇  振  堂  
                                法官  林  秀  夫  
                                法官  林  立  華  
                                法官  洪  兆  隆  
本件正本證明與原本無異
                                      書  記  官  
中    華    民    國  一○○  年    十    月  二十一  日
                                                      K